【裁判字號】    97,抗,59
【裁判日期】    970311
【裁判案由】    本票裁定
【裁判全文】
臺灣板橋地方法院民事裁定                97年度抗字第59號
抗  告  人  乙○○
相  對  人  丙○○
非訟代理人  甲○○
上列當事人間聲請就本票准許強制執行事件，對於中華民國97年
1 月23日本院簡易庭96年度票字第14306 號裁定提起抗告，裁定
如下：
    主  文
抗告駁回。
抗告程序費用新台幣壹仟元由抗告人負擔。
    理  由
一、按執票人向本票發票人行使追索權時，得聲請法院裁定後強
    制執行。票據法第123條定有明文。又本票執票人依上開法
    條之規定，聲法院裁定及抗告法院之裁定，僅依非訟案件程
    序，以審查強制執行許可與否，並無確定實體上法律關係存
    否之效力，如發票人就票據債務之存否有爭執時，應由發票
    人提起確認之訴，以資解決，最高法院56年台抗字第714號
    、57年台抗字第76號著有判例。
二、本件相對人主張：伊執有抗告人簽發如原裁定所示之本票10
    紙，並免除作成拒絕證書，詎屆期提示未獲付款，依票據法
    第123 條聲請裁定許可強制執行等情，已據提出本票10紙為
    證，原裁定予以准許，即無不合。抗告意旨略以：相對人主
    張系爭本票之權利，自應依法證明該等本票之簽名或印章確
    係抗告人所為（尤其，系爭本票之發票日遠在民國94年3 月
    11日，迄今時間久遠，抗告人亦未同時收到鈞院據以核發裁
    定之該等本票之繕本資料以為辨認，於此難以記憶及查對下
    ，殊叫抗告人如何行使或主張票據法上之相關抗辯權利？）
    。又向本票發票人行使追索權，係以具有執票人之身分而確
    執有本票在手為其前提（特別是票據為流通證券，應以本票
    正本交付法院檢視並蓋戳記，以資為證。庶免相對人取巧而
    造成數人同時或先後主張同一票據權利之弊端）。職是，相
    對人是否真為執票人，自尚須先檢附系爭本票正本到院以供
    對照，法理甚明等語。惟查，經本院於97年3 月10日訊問期
    日，命相對人提出系爭本票原本到院，經核與原審卷所附影
    本係屬相符，此有本院97年3 月10日調查筆錄在卷可稽，抗
    告人以相對人未提出本票原本，無從認定其是否確為執票人
    ，爭執原裁定不當，不足採取。又關於系爭本票上抗告人簽
    名或印章是否真正之爭執，係屬實體上之爭執，依首揭說明
    ，應由抗告人另行提起訴訟以資解決（抗告人就此業已提起
    確認本票債權不存在之訴，此有陳報狀附於原審卷第26-27
    頁可憑），非本件非訟程序所得加以審究。本件抗告為無理
    由，應予駁回。
三、據上論結，本件抗告為無理由，依非訟事件法第46條、第21
    條第2 項，民事訴訟法第495 條之1 第1 項、第449 條第1
    項、第78條，裁定如主文。
中    華    民    國    97    年    3     月    11    日
                 民事第二庭  審判長法  官  蕭胤瑮
                                   法  官  鍾啟煌
                                   法  官  陳麗玲
正本係照原本作成。
如不服本裁定，僅得於收受本裁定正本送達後10日內，以適用法
規顯有錯誤為理由，向本院提出再抗告狀，（須附繕本一份及繳
納再抗告裁判費新台幣1,000 元），經本院許可後紿可再抗告。
中    華    民    國    97    年    3     月    11    日
                             書記官  陳玉心


司法院資訊處製作；財團法人民間司法改革基金會備份。
